【裁判字號】    99,台上,2879
【裁判日期】    990513
【裁判案由】    違反毒品危害防制條例
【裁判全文】
最高法院刑事判決            九十九年度台上字第二八七九號
上  訴  人  甲○○
上列上訴人因違反毒品危害防制條例案件，不服台灣高等法院中
華民國九十九年二月九日第二審判決（九十九年度上訴字第五○
八號，起訴案號：台灣板橋地方法院檢察署九十八年度毒偵字第
八三二九號），提起上訴，本院判決如下：
    主  文
上訴駁回。
    理  由
按刑事訴訟法第三百七十七條規定，上訴於第三審法院，非以判
決違背法令為理由，不得為之。是提起第三審上訴，應以原判決
違背法令為理由，係屬法定要件。如果上訴理由書狀並未依據卷
內訴訟資料，具體指摘原判決不適用何種法則或如何適用不當，
或所指摘原判決違法情事，顯與法律規定得為第三審上訴理由之
違法情形，不相適合時，均應認其上訴為違背法律上之程式，予
以駁回。本件上訴人甲○○上訴意旨略稱：上訴人於原審上訴理
由中所提本件係「集合犯」，原審未予審酌，更無傳喚上訴人出
庭訊問，即逕行駁回上訴人之第二審上訴，對上訴人形成先入為
主之偏見。原審審判長應先訊問上訴人，確定上訴人對於被訴事
實是否為有罪之陳述，方能決定證據調查之方式。原判決有判決
不適用法則、理由不備之違法云云。
惟查：提起第二審上訴之目的，在於請求第二審法院撤銷、變更
第一審判決，依修正後刑事訴訟法第三百六十一條第二項規定，
應敘述具體理由。所謂不服第一審判決之具體理由，必係依據卷
內既有訴訟資料或提出新事證，指摘或表明第一審判決有何採證
認事、用法或量刑等足以影響判決本旨之不當或違法，而構成應
予撤銷之具體事由，始克當之；倘僅泛言原判決認定事實錯誤、
違背法令、量刑失之過重或輕縱，而未依上揭意旨指出具體事由
，或形式上雖已指出具體事由，該事由縱使屬實，亦不足以認為
原判決有何不當或違法者，皆難謂係具體理由。本件原判決以上
訴人提出之上訴狀，雖載稱：「本件與另案九十八年度訴緝字第
二七二號施用毒品案件，是以一個決意，反覆實施，應成立集合
犯一罪」云云。惟上訴人本件施用第一級毒品之犯罪時間係民國
九十七年五月十一日，其上訴意旨所稱台灣板橋地方法院九十八
年度訴緝字第二七二號施用毒品案件之犯罪時間，係同月二十八
日二十二時三十八分許回溯二十六小時內，二者施用第一級毒品
之時間不同、犯意各別，客觀上不足以認為具有反覆、延續性之
同一行為觀念，與集合犯構成要件並不相符，而應分別論斷處罰
。上訴人在原審之上訴，形式上雖已指出具體事由，然既不足以
認為第一審判決於認定事實、適用法律及量刑等項有何違法或不
當，依前揭說明，仍非屬得上訴第二審之具體事由，因認其上訴
不合法律上之程式，駁回上訴人在第二審之上訴，已詳敘其理由
。上訴意旨對原審之論斷，究有何違背法令情事，并未依據卷內
資料為具體之指摘，仍執陳詞，以其本件施用第一級毒品之犯行
，應與另案施用該毒品之犯行成立集合犯云云，據以指摘原判決
違法，係就原判決已說明之事項，再漫為爭執，顯與法律規定得
為第三審上訴理由之違法情形，不相適合。其上訴違背法律上之
程式，應予駁回。原判決認其想像競合犯施用第二級毒品罪部分
，核屬刑事訴訟法第三百七十六條第一款所列不得上訴於第三審
法院之罪名，有想像競合關係之施用第一級毒品重罪部分，上訴
人之上訴既不合法，無從為實體上審理，施用第二級毒品輕罪部
分，自亦無從適用審判不可分原則，併同為實體上審判，亦應從
程序上予以駁回。
據上論結，應依刑事訴訟法第三百九十五條前段，判決如主文。
中    華    民    國  九十九  年    五    月   十三   日
                      最高法院刑事第六庭
                          審判長法官  謝  俊  雄
                                法官  陳  世  雄
                                法官  魏  新  和
                                法官  吳  信  銘
                                法官  徐  文  亮
本件正本證明與原本無異
                                      書  記  官
中    華    民    國  九十九  年    五    月   十七   日
                                                       s

司法院資訊處製作；財團法人民間司法改革基金會備份。
